【裁判字號】    99,交簡上,136
【裁判日期】    991014
【裁判案由】    公共危險
【裁判全文】
臺灣臺南地方法院刑事判決           99年度交簡上字第136號
上  訴  人
即  被  告  甲○○
上列上訴人因公共危險案件，不服本院民國99年7月29日99年度
交簡字第1601號第一審簡易判決（聲請簡易判決處刑案號：99年
度營偵字第946號），提起上訴，被告就被訴事實為有罪之陳述
，本院管轄之第二審合議庭以簡式審判程序判決如下：
    主  文
上訴駁回。
    事實及理由
一、本件被告甲○○所犯係死刑、無期徒刑、最輕本刑為3年以
    上有期徒刑以外之罪，其於本院審理程序就被訴事實為有罪
    之陳述，經審判長告知簡式審判程序之旨，並聽取其與公訴
    人之意見後，經本院合議庭裁定進行簡式審判程序，合先敘
    明。
二、本案經本院審理結果，認第一審簡易判決之認事、用法及量
    刑均無不當，應予維持，並引用第一審簡易判決書記載之事
    實、證據及理由（如附件）。
三、被告上訴意旨略以：被告係第一次酒後駕車，並無前科，請
    法院審酌被告母親患有慢性疾病，須由被告定期接送往返醫
    院回診治療，生活起居亦有賴被告照料，且被告以打臨時工
    為生，收入微薄，無力負擔高額罰金等情況，予以緩刑之宣
    告或降低原審所處罰金刑度云云。經查：
（一）按量刑之輕重，係事實審法院得依職權自由裁量之事項，
      茍已斟酌刑法第57條各款所列情狀而未逾越法定刑度，則
      不得遽指為違法；又在同一犯罪事實與情節，如別無其他
      加重或減輕之原因，下級法院量定之刑，亦無過重或失輕
      之不當情形，則上級法院對於下級法院之職權行使，原則
      上應予尊重（最高法院72年台上字第6696號判例、85年度
      台上字第2446號裁判要旨參照）。
（二）原審以本案罪證明確，對被告論以刑法第185條之3不能安
      全駕駛動力交通工具罪，並審酌被告係第一次酒後駕車、
      酒醉程度、使用之交通工具種類為輕型機車、行駛之道路
      係一般道路、並未肇事、犯後坦承犯行等情狀，量處罰金
      新臺幣（下同）10萬元，同時諭知如易服勞役，以1千元
      折算1日，核其認事用法均無違誤，量刑亦未逾越法定刑
      度。本院考量酒後禁止駕車，早經政府大力宣導而為一般
      大眾所熟知，被告應無不知之理，猶忽視而犯之，所為自
      有不該，而被告於本件犯罪之各項情狀，俱經原審加以斟
      酌，依上開最高法院裁判意旨，本院就原審刑罰裁量權之
      行使，自應予尊重；再關於無力繳納罰金者，刑法第42條
      之1已就罰金易服勞役之再易服社會勞動定有相關規定，
      被告之身體狀況，並無不能為社會勞動之情事，此據被告
      自陳在卷，是被告如確實無法繳納罰金，仍得以提供社會
      勞動方式，免於入監執行罰金所易服之勞役，應足以減輕
      本件刑罰對其生活所造成之衝擊。從而，被告之身心既無
      其他異常情事，僅以個人之收入及家庭狀況為由，提起上
      訴，請求撤銷改判或予以緩刑之諭知，為無理由，應予駁
      回。
據上論斷，應依刑事訴訟法第455條之1第1項、第3項、第373條
、第364條、第368條，判決如主文。
本案經檢察官乙○○到庭執行職務。
中    華    民    國    99    年    10    月    14    日
                  刑事第九庭    審判長法  官  林彥君
                                      法  官  莊玉熙
                                      法  官  周宛瑩
以上正本證明與原本無異。
本件不得上訴。
                                      書記官  黃傳鈞
中    華    民    國    99    年    10    月    14    日
附錄論罪法條：
中華民國刑法第185條之3
服用毒品、麻醉藥品、酒類或其他相類之物，不能安全駕駛動力
交通工具而駕駛者，處1 年以下有期徒刑、拘役或科或併科15萬
元以下罰金。

司法院資訊處製作；財團法人民間司法改革基金會備份。
